【裁判字號】    99,訴,150
【裁判日期】    990324
【裁判案由】    毒品危害防制條例
【裁判全文】
臺灣高雄地方法院刑事判決               99年度訴字第150號
公  訴  人  臺灣高雄地方法院檢察署檢察官
被      告  甲○○
上列被告因違反毒品危害防制條例等案件，經檢察官提起公訴（
98 年 度毒偵字第6402號），嗣被告於準備程序中就被訴事實為
有罪之陳述，經本院告知簡式審判程序之旨，並聽取被告與公訴
人之意見後，本院合議庭裁定由受命法官獨任進行簡式審判程序
，判決如下：
    主  文
甲○○施用第一級毒品，處有期徒刑柒月；又施用第二級毒品，
處有期徒刑肆月，扣案之第二級毒品甲基安非他命參包（驗餘淨
重分別為壹零參壹點陸毫克、壹肆柒貳點伍毫克、貳零參零點陸
毫克）暨其包裝袋參只，均沒收銷燬之。應執行有期徒刑拾月，
扣案之第二級毒品甲基安非他命參包（驗餘淨重分別為壹零參壹
點陸毫克、壹肆柒貳點伍毫克、貳零參零點陸毫克）暨其包裝袋
參只，均沒收銷燬之。
    事  實
一、甲○○前因施用第一級、第二級毒品案件，經本院以97年度
    審毒聲字第1371號裁定送觀察勒戒後，因認無繼續施用毒品
    之傾向，甫於民國98年2 月12日執行完畢釋放，並經臺灣高
    雄地方法院檢察署以98年度毒偵緝字第30、31號及98年度毒
    偵字第588 號為不起訴處分確定。詎仍不知悔改，復分別於
    ：(一)98年10月6 日上午11時許，基於施用第二級毒品甲基安
    非他命之犯意，在高雄市○○區○○路「酷酷龍遊藝場」之
    廁所內，以將甲基安非他命置於鋁箔紙燒烤之方式施用甲基
    安非他命1 次；(二)98年10月6 日晚間7 時許，基於施用第一
    級毒品海洛因之犯意，在高雄市三民區○○○路與林森一路
    口之「瑞宮大飯店」某房間內，以將香菸沾取海洛因後點火
    吸食之方式施用海洛因1 次。嗣警方於98年10月7 日凌晨1
    時許，在高雄市苓雅區○○○路99號前查獲甲○○，並扣得
    甲○○所持有之甲基安非他命3 包（驗餘淨重分別為1031
    .6毫克、1472.5毫克、2030.6毫克），經警採集其尿液送驗
    後，發現有海洛因代謝物及甲基安非他命類陽性反應，始悉
    上情。
二、案經高雄市政府警察局保安大隊報告臺灣高雄地方法院檢察
    署檢察官偵查起訴。
    理  由
一、本件被告甲○○所犯係死刑、無期徒刑、最輕本刑為3 年以
    上有期徒刑以外之罪，其於準備程序中就被訴事實為有罪之
    陳述，經法官告知簡式審判程序之旨，並聽取公訴人及被告
    之意見後，認為適宜由受命法官獨任進行簡式審判程序，依
    刑事訴訟法第273 條之1 第1 項規定，裁定由受命法官獨任
    進行審判程序，合先敘明。
二、查被告前因施用毒品案件，經本院以97年度審毒聲字第1371
    號裁定送觀察勒戒後，因認無繼續施用毒品之傾向，甫於98
    年2 月12日執行完畢釋放，並經臺灣高雄地方法院檢察署以
    98年度毒偵緝字第30、31號及98年度毒偵字第588 號為不起
    訴處分確定等情，有前開本院刑事裁定、臺灣高雄地方法院
    檢察署不起訴處分書、臺灣高等法院被告前案紀錄表等在卷
    可查。詎其又於該案觀察、勒戒執行完畢釋放後5 年內，再
    犯本件施用毒品之犯行，依毒品危害防制條例第23條第2 項
    之規定，本件檢察官之起訴合法，合先敘明。
三、訊據被告對於前揭犯罪事實均坦承不諱（院卷二第24-25 、
    34頁），且有尿液採證代碼對照表、高雄市立凱旋醫院濫用
    藥物尿液檢驗報告在卷可查（警卷第18頁、偵卷第11、18頁
    ）及扣案之甲基安非他命3 包可稽，足認被告自白與事實相
    符，是本件事證明確，被告所為應予依法論科。
四、核被告所為，係犯毒品危害防制條例第10條第1 項之施用第
    一級毒品海洛因罪及同條第2 項之施用第二級毒品甲基安非
    他命罪。其持有海洛因及甲基安非他命之低度行為，分別為
    施用海洛因及甲基安非他命之高度行為所吸收，不另論罪。
    又被告所犯施用第一級毒品及第二級毒品之犯行，犯意各別
    ，行為互殊，應予分論併罰。爰審酌被告前經觀察、勒戒程
    序執行完畢釋放後，仍未能徹底戒絕毒品，再犯本件施用毒
    品犯行，足見其戒絕毒癮之意志不堅，未能體悟施用毒品對
    己身所造成之傷害及社會之負擔，所為顯不足取，惟念其於
    本院審理中坦承犯罪，尚有悔意，並慮及施用毒品乃戕害自
    身健康，尚未直接危害他人等一切情狀，分別量處如主文所
    示之刑，並定其應執行刑，以資懲儆。又扣案之晶體經送檢
    驗結果，確含甲基安非他命成分（驗餘淨重分別為1031.6毫
    克、1472.5毫克、2030.6毫克），有正修科技大學超微量研
    究科技中心檢驗報告3 紙在卷足參（院卷一第23-25 頁），
    應依毒品危害防制條例第18條第1 項前段之規定，沒收銷燬
    之，又裝放上開毒品之包裝袋因與毒品無法完全析離，且無
    析離之實益及必要，是以該包裝袋應與毒品視為一體，併予
    沒收銷燬之；至於鑑驗時用罄之毒品，因已滅失，爰不另諭
    知沒收銷燬。
據上論斷，應依刑事訴訟法第273 條之1 第1 項、第299 條第1
項前段，毒品危害防制條例第10條第1 項、第2 項、第18條第1
項前段，刑法第11條、第51條第5 款，判決如主文。
本案經檢察官乙○○到庭執行職務。
中    華    民    國    99    年    3     月    24    日
               刑事第九庭       法  官  黃沛文
以上正本證明與原本無異。
如不服本判決應於收受送達後10日內向本院提出上訴書狀，並應
敘述具體理由；如未敘述上訴理由者，應於上訴期間屆滿後20日
內向本院補提理由書（均須按他造當事人之人數附繕本）「切勿
逕送上級法院」。
中    華    民    國    99    年    3     月    25    日
                                書記官  鄧思辰
附錄本判決論罪法條：
毒品危害防制條例第10條
施用第一級毒品者，處 6 月以上 5 年以下有期徒刑。
施用第二級毒品者，處 3 年以下有期徒刑。

司法院資訊處製作；財團法人民間司法改革基金會備份。
